臺灣高等法院刑事裁定
109年度聲字第4038號
聲  請  人  臺灣高等檢察署檢察官
受  刑  人  陳建源


                    （現於法務部○○○○○○○○○○○執行中）
上列聲請人因受刑人數罪併罰有二裁判以上，聲請定其應執行之
刑（聲請案號：109年度執聲字第2012號），本院裁定如下：
    主  文
陳建源因犯如附表所示各罪所處之刑，應執行有期徒刑貳年柒月
。
    理  由
一、聲請意旨略以：受刑人陳建源因詐欺等數罪，先後經判決確
    定如附表所示，應依刑法第53條、第51條第5款規定，定其
    應執行之刑，爰依刑事訴訟法第477條第1項聲請裁定等語。
二、按裁判確定前犯數罪者，併合處罰之，但得易科罰金與不得
    易科罰金之罪、得易服社會勞動與不得易科罰金之罪，均不
    在此限；前項但書情形，受刑人請求檢察官聲請定應執行刑
    者，依第51條規定定之；數罪併罰，有二裁判以上，依第51
    條之規定，定其應執行之刑；數罪併罰，分別宣告其罪之刑
    ，宣告多數有期徒刑者，於各刑中之最長期以上，各刑合併
    之刑期以下，定其刑期，但不得逾30年，刑法第50條第1項
    但書第1款、第3款、第2項、第53條及第51條第5款定有明文
    。又法律上屬於自由裁量之事項，有其外部性界限及內部性
    界限，並非概無拘束，依據法律之具體規定，法院應在其範
    圍選擇為適當之裁判者，為外部性界限；而法院為裁判時，
    應考量法律之目的，及法律秩序之理念所在者，為內部性界
    限；法院為裁判時，二者均不得有所踰越。在數罪併罰，有
    二裁判以上，定其應執行之刑時，固屬於法院自由裁量之事
    項，然仍應受前揭外部性界限及內部性界限之拘束（參照最
    高法院94年度台非字第233號判決意旨）。又刑事訴訟法第3
    70條增訂第2項規定：「前項所稱刑，指宣告刑及數罪併罰
    所定應執行之刑。」及第3項規定：「第一項規定，於第一
    審或第二審數罪併罰之判決，一部上訴經撤銷後，另以裁定
    定其應執行之刑時，準用之。」已針對第二審上訴案件之定
    應執行之刑，明定有不利益變更禁止原則之適用，而分屬不
    同案件之數罪併罰，倘一裁判宣告數罪之刑，曾經定其執行
    刑，再與其他裁判宣告之刑定其執行刑時，在法理上亦應同
    受此原則之拘束，亦即另定之執行刑，其裁量所定之刑期，
    不得較重於前定之執行刑加計後裁判宣告之刑之總和（最高
    法院103年度第14次刑事庭會議決議、103年度台抗字第707
    號、第674號、105年度台抗字第973號裁定意旨參照）。
三、經查：
  ㈠本件受刑人因詐欺等罪，經臺灣新竹地方法院及本院判處如
    附表所示之刑，且均經分別確定在案，俱有各該刑事判決書
    及本院被告前案紀錄表附卷可憑（見本院卷第15至104、113
    至116頁）。
  ㈡受刑人所犯如附表編號1所示之罪所處之刑得易科罰金，另附
    表編號2、3所示之罪所處之刑則均不得易科罰金，核屬刑法
    第50條但書第1項第1款情形，依同條第2項規定，須經受刑
    人請求檢察官聲請定其應執行刑者，始得全部依第51條規定
    合併定其應執行之刑。茲受刑人業已請求檢察官聲請合併定
    其應執行之刑，此有受刑人簽署之臺灣桃園地方法院檢察署
    依102年1月23日修正之刑法第50條調查受刑人是否聲請定應
    執行刑調查表附卷可稽（見本院卷第11頁），故經本院審核
    ，認聲請為正當。
  ㈢爰審酌受刑人所犯如附表編號1至3所示各罪所侵害法益種類
    、犯罪態樣，及對社會所造成危害，並斟酌本件對全體犯罪
    應予之整體非難評價程度，暨前述各罪定應執行刑之外部界
    限（各宣告刑中刑期最長之有期徒刑2年4月以上，各刑合併
    計算之刑期3年8月），及不利益變更禁止原則（編號其中附
    表編號2、3所示之罪，曾經定應執行刑為有期徒刑2年7月，
    加計編號1所示之罪為有期徒刑4月，以上合計刑期為有期徒
    刑2年11月）等應遵守之內部界限，定其應執行之刑如主文
    所示。至附表編號1部分雖已執行完畢，但此僅屬將來檢察
    官指揮執行時應將已執行完畢之日數予以扣除之問題，並不
    影響本件定應執行刑之裁定，併予敘明。
四、爰依刑事訴訟法第477條第1項，第50條第2項、第53條、第5
    1條第5款，裁定如主文。
中　　華　　民　　國　　109 　年　　10　　月　　22　　日
                  刑事第二十五庭審判長法　官  邱滋杉
                                      法　官  文家倩
                                      法　官  黃翰義
以上正本證明與原本無異。
如不服本裁定，應於收受送達後五日內向本院提出抗告狀。
                                      書記官  邱鈺婷
中　　華　　民　　國　　109 　年　　10　　月　　26　　日
附表：
編號  1 2 3 罪名  詐欺 詐欺 詐欺 宣告刑  有期徒刑4月 有期徒刑2年4月 有期徒刑1年 犯罪日期  102年8月12日至 102年8月25日 102年12月初至 103年9月12日 102年12月初至 103年9月12日 偵查（自訴）機關年度案號  臺灣新竹地方檢察署106年度偵緝字第58號 臺灣桃園地方檢察署105年度偵字第 7474、10063、 10064、16277號 臺灣桃園地方檢察署105年度偵字第 7474、10063、 10064、16277號 最後事實審 法院 臺灣新竹地方法院 本院 本院  案號 106年度竹簡字第 178號 107年度上易字第 1646號 108年度上更一字第57號  判決日期 106年6月6日 108年3月6日 109年4月14日 確定判決 法院 同上 同上 同上  案號 同上 同上 同上  確定日期 106年7月3日 同上 109年5月18日